【裁判字號】    99,審易,343
【裁判日期】    990409
【裁判案由】    毒品危害防制條例
【裁判全文】
臺灣桃園地方法院宣示判決筆錄         99年度審易字第343號
公  訴  人  臺灣桃園地方法院檢察署檢察官
被      告  甲○○
指定辯護人  本院公設辯護人乙○○
上列被告因違反毒品危害防制條例案件，於中華民國99年4 月9
日下午4 時許，在本院第10法庭宣示判決，出席職員如下：
          法  官  林靜梅
          書記官  郭怡君
法官起立朗讀判決主文、犯罪事實要旨、處罰條文、附記事項，
及告以上訴限制、期間並提出上訴狀之法院，且諭知記載其內容
：
一、主  文：
    甲○○施用第二級毒品，處有期徒刑伍月，如易科罰金，以
    新臺幣壹仟元折算壹日；又施用第二級毒品，處有期徒刑伍
    月，如易科罰金，以新臺幣壹仟元折算壹日；又施用第二級
    毒品，處有期徒刑伍月，如易科罰金，以新臺幣壹仟元折算
    壹日；應執行有期徒刑壹年，如易科罰金，以新臺幣壹仟元
    折算壹日。
二、犯罪事實要旨：
    緣甲○○前於民國87年間因施用毒品案件，經本院以87年度
    毒聲字第1115號裁定送觀察、勒戒後，因認無繼續施用毒品
    之傾向，於87年8 月22日執行完畢釋放出所，由臺灣桃園地
    方法院檢察署檢察官以87年度偵字第11240 號為不起訴處分
    確定。同年間又因施用毒品案件，經本院以87年度毒聲字第
    2402號裁定送觀察、勒戒後，因認有繼續施用毒品之傾向，
    經本院以87年度毒聲字第2763號裁定令入戒治處所施以強制
    戒治，復經本院以88年度毒聲字第1996號裁定停止戒治並交
    付保護管束，嗣因保護管束期間違反保護管束應遵守事項情
    節重大，經本院以88年度毒聲字第4769號裁定撤銷停止戒治
    ，並於89年11月23日強制戒治期滿而執行完畢。於91年間因
    施用第二級毒品案件，經本院以92年度壢簡字第1435號判決
    判處有期徒刑6 月確定；於92年間因違反槍砲彈藥刀械管制
    條例案件，經本院以94年度訴緝字第50號判決判處有期徒刑
    1 年4 月確定，與上開有期徒刑6 月經本院以95年度聲字第
    447 號裁定應執行有期徒刑1 年9 月確定；於93年間因施用
    第一、二級毒品案件，經本院以94年度訴字第465 號判決分
    別判處有期徒刑8 月、6 月確定，復經本院以97年度聲字第
    2008號裁定視為減刑後並定應執行有期徒刑6 月確定，與上
    開有期徒刑1 年9 月入監接續執行，於96年5 月4 日假釋併
    付保護管束（於假釋期間內再犯本案，故於本案不構成累犯
    ）。詎其仍不知悔改，復基於施用第二級毒品之犯意，分別
    於(一)96年7 月10日、(二)96年7 月24日及(三)96年8 月7 日為臺
    灣桃園地方法院檢察署觀護人採尿時起回溯96小時內之某時
    ，在臺灣某不詳處所，各施用第二級毒品甲基安非他命1 次
    。嗣因甲○○為受保護管束人口，分別於96年7 月10日、96
    年7 月24日及96年8 月7 日，經臺灣桃園地方法院檢察署觀
    護人室採集其尿液，送驗結果均呈安非他命類陽性反應，始
    悉上情。
三、處罰條文：
    毒品危害防制條例第10條第2 項，刑法第11條、第41條第1
    項、第8 項、第51條第5 款。
四、附記事項：
    按刑法第41條原規定：「前項（即易科罰金之折算標準）規
    定於數罪併罰，其應執行之刑未逾6 月者，亦適用之。」該
    規定於98 年1月21日修正為：「第1 項至第3 項規定於數罪
    併罰，其應執行之刑未逾6 個月者，亦適用之。」並移列於
    同條第8項 ，且自98年9 月1 日起施行，其關於數罪併罰，
    數宣告刑均得易科罰金，而定應執行之刑逾6 個月者，排除
    適用同條第1 項得易科罰金之規定部分，業經98年6 月19日
    大法官釋字第662 號解釋宣告自該解釋公布日起失其效力。
    嗣刑法第41條已於98年12月15日修正，同條第8 項修正為「
    第1 項至第4 項及第7 項之規定，於數罪併罰之數罪均得易
    科罰金或易服社會勞動，其應執行之刑逾6 月者，亦適用之
    。」並自98年12月30日起公布並施行，本院以為，此為前述
    大法官釋字第662 號之明文化，無庸新舊法比較，而應直接
    適用之。本件被告所犯各罪宣告刑均得易科罰金，雖經本院
    合併定應執行刑超過有期徒刑6 月，依前述說明，自應就本
    件應執行之刑諭知易科罰金之折算標準。
五、協商判決除有刑事訴訟法第455 條之4 第1 項第1 款於本訊
    問程序終結前，被告撤銷協商合意或檢察官撤回協商聲請者
    ；第2 款被告協商之意思非出於自由意志者；第4 款被告所
    犯之罪非第455 條之2 第1 項所定得以協商判決者；第6 款
    被告有其他較重之裁判上一罪之犯罪事實者；第7 款法院認
    應諭知免刑或免訴、不受理者情形之一，及違反同條第2 項
    「法院應於協商合意範圍內為判決；法院為協商判決所科之
    刑，以宣告緩刑或2 年以下有期徒刑、拘役或罰金為限」之
    規定者外，不得上訴。
六、如有前述例外得上訴之情形，又不服本件判決，得自收受判
    決送達後10日內，向本院提出上訴書狀，上訴於第二審法院
    。
中    華    民    國    99    年      4     月    9   日
                        刑事庭    法  官  林靜梅
以上正本證明與原本無異。
                                  書記官  郭怡君
中    華    民    國    99    年      4     月    9   日
附錄本案論罪科刑依據之法條：
毒品危害防制條例第10條
施用第一級毒品者，處 6 月以上 5 年以下有期徒刑。
施用第二級毒品者，處 3 年以下有期徒刑。

司法院資訊處製作；財團法人民間司法改革基金會備份。
